---
title: "使用yyplot绘制pubmed研究趋势"
author: 王诗翔
date: "`r Sys.Date()`"
slug: "plot-pubmed-trends-with-yyplot"
categories: 
    - R
tags:
    - yyplot
    - ggplot
    - pubmed_trends
---


```{r setup, include=FALSE}
knitr::opts_chunk$set(collapse = TRUE)
Sys.setlocale('LC_ALL','C') # Embed this directly in the Rmarkdown script that contains the Chinese character comment
options(digits=3)
options(max.print=200)
load(file = "../../../R/pm.RData")
```

在准备转博报告的过程中觉得有必要给一些研究添加Pubmed研究趋势，这个功能Y叔在它的公众号推过，所以我记了一下，之前在写开题报告的时候就用了下。今天又重新操作了一番，感觉非常不错，记录一下分享，说不定某些同胞需要。

Y叔把这个功能整合在`yyplot`包中，该包发布在**Github**上，所以我们需要用`devtools`包进行安装：

```{r install_yyplot, eval=FALSE}
install.packages("devtools")
devtools::install_github("GuangchuangYu/yyplot")
```

这两个包的安装都有不少依赖包，所以大家安装的时候需要注意下。如果有解决不了的问题，欢迎在下方留言讨论。

Y叔的厉害之处在于它对于`ggplot2`包的理解非常深，写出包和结果对象基本都直接可以用`ggplot`展示，或者直接用`plot`绘制可以得到类似的显示效果。

这里以我探究非小细胞癌、小细胞癌和肺腺癌最近一些年发表的文章数为例子：

```{r}
library(yyplot)
library(ggplot2)
```

```{r, eval=FALSE}
# 键入你要搜索的关键字
term <- c("Lung Adenocarcinoma", "NSCLC", "SCLC")
# 进行检索，指定起止年
pm   <- pubmed_trend(term, year=2001:2018)
# search term: Lung Adenocarcinoma
# -> querying year 2001
# -> querying year 2002
# -> querying year 2003
# -> querying year 2004
# -> querying year 2005
# -> querying year 2006
# -> querying year 2007
# -> querying year 2008
# -> querying year 2009
# -> querying year 2010
# -> querying year 2011
# -> querying year 2012
# -> querying year 2013
# -> querying year 2014
# -> querying year 2015
# -> querying year 2016
# -> querying year 2017
# -> querying year 2018
# search term: NSCLC
# -> querying year 2001
# -> querying year 2002
# -> querying year 2003
# -> querying year 2004
# -> querying year 2005
# -> querying year 2006
# -> querying year 2007
# -> querying year 2008
# -> querying year 2009
# -> querying year 2010
# -> querying year 2011
# -> querying year 2012
# -> querying year 2013
# -> querying year 2014
# -> querying year 2015
# -> querying year 2016
# -> querying year 2017
# -> querying year 2018
# search term: SCLC
# -> querying year 2001
# -> querying year 2002
# -> querying year 2003
# -> querying year 2004
# -> querying year 2005
# -> querying year 2006
# -> querying year 2007
# -> querying year 2008
# -> querying year 2009
# -> querying year 2010
# -> querying year 2011
# -> querying year 2012
# -> querying year 2013
# -> querying year 2014
# -> querying year 2015
# -> querying year 2016
# -> querying year 2017
# -> querying year 2018
```

```{r}
# 绘图
plot(pm) + theme_bw()
```

检索返回的结果可以直接用plot绘制，这里因为我需要添加bw主题，所以导入了ggplot2包，不然可以不使用该包

简单吧？感觉作者本身应该还有其他的设计（[点击阅读](http://d6179ef8.wiz03.com/share/s/3m5VXU35J4UU2CZwzV3mR1pE1xo8Mo2NRk-82SJpEo2FtL25)该功能的来龙去脉），不过这已经足够我用了。有兴趣大家不妨深入探索一番。
